【裁判字號】    99,訴,2984
【裁判日期】    991105
【裁判案由】    毒品危害防制條例
【裁判全文】
臺灣板橋地方法院刑事判決              99年度訴字第2984號
公  訴  人  臺灣板橋地方法院檢察署檢察官
被      告  甲○○
上列被告因違反毒品危害防制條例案件，經檢察官提起公訴（99
年度毒偵字第6010號），被告於本院準備程序中就被訴事實為有
罪之陳述，經告知被告簡式審判程序之旨，並聽取當事人之意見
後，本院裁定進行簡式審判程序，判決如下：
    主  文
甲○○施用第一級毒品，處有期徒刑柒月；又施用第二級毒品，
處有期徒刑肆月，扣案之吸食器壹組沒收之。應執行有期徒刑拾
月，扣案之吸食器壹組沒收之。
    事  實
一、甲○○前於民國98年間，因施用毒品案件，經本院以98年度
    毒聲字第422 號裁定送觀察、勒戒後，認無繼續施用傾向，
    於98年8 月5 日釋放出所，並經臺灣板橋地方法院檢察署檢
    察官以98年度毒偵緝字第367 號不起訴處分確定（起訴書誤
    載為98年度毒偵字第2112號）。詎其仍不知悔改，猶未戒除
    毒癮，明知海洛因及甲基安非他命分經公告為毒品危害防制
    條例第2 條第2 項所列管之第一級毒品及第二級毒品，不得
    非法持有、施用，仍基於施用第二級毒品甲基安非他命之犯
    意，於99年7 月13日14時許，在臺北縣新店市○○路109 巷
    26號住處，以甲基安非他命放入吸食器燒烤之方式，施用甲
    基安非他命1 次。復基於施用第一級毒品海洛因之犯意，於
    同月14日17時許，在臺北縣三重市○○路110 號3 樓之10號
    友人住處，將海洛因摻入香菸後點燃之方法，施用海洛因1
    次。嗣於同日21時30分許，為警在其位於臺北縣新店市○○
    路109 巷26號住處內，當場查獲其所有供己施用甲基安非他
    命所用之吸食器1 組，且經採集尿液送驗結果，呈鴉片類嗎
    啡及安非他命類陽性反應，始獲知上情。
二、案經臺北市政府警察局大同分局移送臺灣板橋地方法院檢察
    署檢察官偵查起訴。
    理  由
一、按除被告所犯為死刑、無期徒刑、最輕本刑為3 年以上有期
    徒刑之罪或高等法院管轄第一審案件者外，於第一次審判期
    日前之準備程序進行中，被告先就被訴事實為有罪之陳述時
    ，審判長得告知被告簡式審判程序之旨，並聽取當事人、代
    理人、辯護人及輔佐人之意見後，裁定進行簡式審判程序，
    刑事訴訟法第273 條之1 第1 項定有明文。經核本件被告所
    犯係死刑、無期徒刑、最輕本刑為3 年以上有期徒刑以外之
    罪，其於準備程序中就被訴事實為有罪之陳述，經法官告知
    簡式審判程序之旨，並聽取公訴人、被告之意見後，本院爰
    依首揭規定，合議裁定由受命法官獨任進行簡式審判程序，
    合先敘明。
二、上揭犯罪事實，業據被告甲○○於本院審理時坦承不諱，且
    其於99年7 月14日所採驗之尿液，經送往臺灣尖端先進生技
    醫藥股份有限公司先以EIA 酵素免疫分析法初步檢驗，再以
    GC/ MS氣相層析質譜儀法確認檢驗，結果均確呈第一級毒品
    海洛因代謝後嗎啡及第二級毒品甲基安非他命之陽性反應，
    此有該公司99年8 月2 日濫用藥物檢驗報告（報告序號：大
    同—1 ）、臺北市政府警察局偵辦毒品案件尿液檢體委驗單
    各1 紙在卷可稽，復有扣案之其所有供己施用甲基安非他命
    所用之吸食器1 組及照片1 張可資佐證，足認被告上揭自白
    核與事實相符，應堪採信。綜上，本件事證明確，被告犯行
    應堪認定，應依法論科。
三、核被告所為，係犯毒品危害防制條例第10條第1 項施用第一
    級毒品罪及同條第2 項施用第二級毒品罪。其於施用前持有
    第一級毒品海洛因及持有第二級毒品甲基安非他命之低度行
    為，應分別為施用之高度行為所吸收，均不另論罪。爰審酌
    被告曾因施用毒品犯行受觀察勒戒執行，仍漠視法令禁制而
    犯本罪，顯未知所戒慎，惟兼衡其施用毒品所生危害，實以
    自戕身心健康為主，對於他人生命、身體、財產等法益，尚
    無明顯而重大之實害，暨其犯罪後坦認犯行之態度等一切情
    狀，就其前開所犯之罪，分別量處如主文所示之刑，暨定其
    應執行之刑，以示懲儆。又按毒品危害防制條例第17條第1
    項規定：「供出毒品來源，因而查獲其他正犯或共犯，減輕
    或免除其刑」，其中「供出毒品來源，因而查獲其他正犯或
    共犯」，係指被告供出毒品來源之有關資料，諸如其他正犯
    或共犯之姓名、年籍、住居所、或其他足資辨別之特徵等，
    使調查或偵查犯罪之公務員因而對之發動調查或偵查並破獲
    者而言（最高法院98年度臺上字第6331號判決意旨參照），
    查被告於供出毒品來源出自許心怡前，許心怡即已經臺北市
    政府警察局大同分局實施監聽等情，此有通信監察作業報告
    表1 份在卷可稽。職是，被告於供出毒品來源者之前，調查
    或偵查犯罪之公務員已有確切之證據，足以合理之懷疑被告
    所供販賣毒品來源之人，揆諸前開意旨，本案自無從依毒品
    危害防制條例第17條第1 項減免被告之刑，附此說明。
四、至扣案之吸食器1 組，係被告所有、供本件施用甲基安非他
    命犯行所用之物，業據其供承在卷（本院卷第17頁反面），
    爰依刑法第38條第1 項第2 款之規定宣告沒收。另扣案之電
    子磅秤1 臺，雖為被告所有，然查無證據證明係供被告犯本
    件犯行所用之物，爰不予宣告沒收，附此敘明。
據上論斷，應依刑事訴訟法第273 條之1 第1 項、第299 條第1
項前段，毒品危害防制條例第10條第1 項、第2 項，刑法第11條
前段、第51條第5 款、第38條第1 項第2 款，判決如主文。
本案經檢察官張瑞玲到庭執行職務。
中    華    民    國    99    年    11    月     5    日
                  刑事第十六庭      法  官    魏俊明
上列正本證明與原本無異。
如不服本判決，應於判決送達後10日內敘明上訴理由，向本院提
出上訴狀 (應附繕本) ，上訴於臺灣高等法院。其未敘述上訴理
由者，應於上訴期間屆滿後20日內向本院補提理由書「切勿逕送
上級法院」。
                                    書記官    陳香君
中    華    民    國    99    年    11    月    5     日
附錄本案論罪科刑法條全文：
毒品危害防制條例第10條
施用第一級毒品者，處6 月以上5 年以下有期徒刑。
施用第二級毒品者，處3 年以下有期徒刑。

司法院資訊處製作；財團法人民間司法改革基金會備份。
